臺灣高等法院刑事判決　　　　　　　　96年度上易字第1112號
上　訴　人　臺灣臺北地方法院檢察署檢察官
被　　　告　丙○○
選任辯護人　郭瑋萍律師
上列上訴人因被告侵占案件，不服臺灣臺北地方法院94年度易字
第244號，中華民國96年3月8日第一審判決（起訴案號：臺灣臺
北地方法院檢察署92年度偵續字第656號，及移送併案審理案號
：臺灣板橋地方法院檢察署96年度偵字第7054、7055號），提起
上訴，本院判決如下：
    主  文
上訴駁回。
    理  由
壹、程序事項:
    按5親等內血親犯刑法第335條第1項之罪，依同法第338條規
    定須告訴乃論。本件告訴人主張其等係於民國86年8月27日
    間向南亞等公司查詢父、母之遺留股票情形，始知被告變賣
    父、母之股票等情事，並提出南亞公司等出具之資料表為證
    。經查本件告訴人係於86年10月3日具狀向臺灣士林地方法
    院檢察署提出告訴，此有該地檢署之收案章戳可稽（偵字第
    1004號卷1第1頁），而告訴人向南亞公司查詢黃國模股票情
    形，經該公司於86年8月27日回覆，亦有該公司股務科所出
    具之資料表在卷可參（參同上卷第9頁）。此外，復查無其
    他積極之證據證明告訴人庚○○、戊○○、丁○○、己○○
    均是在此之前已知悉被告出售父、母遺留之股票之情事，則
    其等於上開期日提出告訴，尚未逾合法之告訴期間。又查，
    本件被告之戶籍址為台北縣汐止市，依規定係屬臺灣士林地
    方法院管轄範圍，但公訴人主張附表三等股票遭被告出售後
    ，係匯入被告之洪福證券長安分公司之帳戶內後，遭被告侵
    占，是公訴意旨認為該地亦為本件侵占之犯罪地之一，而長
    安分公司係位於台北市○○路45號2樓，屬原審法院所轄之
    範圍，因此原審法院有管轄權，本院亦自有管轄權，合先敘
    明。
貳、實體事項:
一、公訴意旨略以: 被告丙○○之父母黃國模、曾毓芬先後於民
    國92年6月13日、同年10月2日死亡。被告丙○○與告訴人己○○、戊○○、丁○○、庚○○等5人均為黃國模、曾毓芬
    之繼承人。而黃國模、曾毓芬生前，即將渠等名下股票及印
    章交給告訴人己○○處理，因告訴人己○○不諳股票買賣，
    遂將黃國模及曾毓芬之股票及印章轉交被告丙○○處理。被
    告丙○○乃自92年5月26日至95年8月31日間，陸續於附表一
    至附表四所示時間，將附表一至附表四所示黃國模、曾毓芬
    二人所有之股票賣出，得款新臺幣（下同）460萬零1807元
    。詎被告丙○○竟基於意圖為自己不法所有之概括犯意，連
    續於股票賣出後，將前開應屬各繼承人共有之款項侵吞入己
    ，花用殆盡。因認被告丙○○涉犯刑法第335條第1項之侵占
    罪嫌。
二、按犯罪事實應依證據認定之，無證據不得認定犯罪事實；另
    不能證明被告犯罪者，應諭知無罪之判決，刑事訴訟法第15
    4條第2項、第301條第1項分別定有明文。又刑事訴訟法上所
    謂認定犯罪事實之證據，係指足以認定被告確有犯罪行為之
    積極證據而言，該項證據自須適合於被告犯罪事實之認定，
    始得採為斷罪資料；而認定不利於被告之事實，須依積極證
    據，苟積極證據不足為不利於被告事實之認定時，即應為有
    利於被告之認定，更不必有何有利之證據。另認定犯罪事實
    所憑證據，雖不以直接證據為限，間接證據亦包括在內；而
    告訴人之告訴，係以使被告受刑事訴追為目的，是其陳述是
    否與事實相符，仍應調查其他證據以資審認，此有最高法院
    29年上字第3105號、30年上字第816號、52年台上字第1300
    號判例可資參照。
三、公訴意旨認被告丙○○涉犯上開罪嫌無非係以：被告之供述
    、告訴人己○○、戊○○、丁○○、庚○○等人之指訴、台
    灣證券集中保管股份有限公司函復黃國模、曾毓芬之往來證
    券商明細及北城證券開戶資料、力霸等上市公司股務處出具
    之黃國模、曾毓芬持股轉讓明細、緩課股票轉讓所得申報憑
    單、國稅局彰化縣分局函暨所附黃國模遺產稅繳清證明書、
    國稅局中和稽徵所函暨所附曾毓芬遺產稅免稅證明書等為其
    論據。
四、訊據被告丙○○固坦承出售部分伊父母遺留之股票，但堅詞
    否認有何侵占之犯行，並以下詞置辯：
（一）、父親黃國模、母親曾毓過世後留下的遺產有土地、房子
        、股票、現金等4部分，現金部分已均分給5位繼承人，
        其餘則是由伊與告訴人己○○均分；兄弟姊妹間就遺產
        之處理已有上述協議，此由告訴人己○○在父母過世後
        亦曾提領父母股票出售後之款項，以及被告曾交付父母
        遺留股票之半數給告訴人己○○即可明之；是被告主觀
        上並無不法所有之意圖。
（二）、有關其父、母遺留之股票處理情形被告分別答辯如下：
     1、附表一部分:
 （1）、有出售編號一嘉裕股票，但已於83年12月14日在大信證
        券長安分公司932-3號帳戶買進嘉裕股票1000股給告訴
        人己○○。
 （2）、有出售附表一編號二之力霸股票，其中編號(1)是其母鄭
        毓芬指示出售後用於黃國模之喪葬費用。另編號(2)-(8)
        等筆出售之款項44萬零90元尚在帳戶內。
 （3）、有出售編號三華隆股票，但是母親曾毓芬指示出售。嗣
        伊於83年12月14日在大信證券932-3帳戶買進3,000股交
        予告訴人己○○。
 （4）、編號四中紡股票係於82年4月26日由父親黃國模自行出
        售。但因係在其過世前3個月出售，固仍列入遺產範圍
        ，事後告訴人己○○要求被告支付股票，被告亦於83年
        12月14日在上開帳戶買進5,000股給告訴人己○○。
 （5）、編號五新纖股票係其父黃國模自行出售。
 （6）、有出售編號六正隆股票。但與告訴人己○○約好一人一
        半。伊後來在83年12月14日以上開帳戶買進3,000股還
        予告訴人己○○。
 （7）、編號七台橡股票係其母曾毓芬指示伊出售，作為支付房
        貸之費用。嗣伊亦於83年12月14日以上開帳戶買進3,00
        0股予告訴人己○○。
 （8）、編號八南亞股票係受其母曾毓芬指示出售。但其母過世
        後，告訴人己○○要求交付股票5張，伊乃於83年12月2
        8日以上開帳戶買進5000股予告訴人己○○。
 （9）、有出售編號九亞泥股票、編號十一台泥股票及編號11
        味全股票，且售出後之金額尚在被告之帳戶內。
     2、附表二部分:
 （1）、編號十二中紡股票，其中編號(1)是自集保轉出，未出售
        。另編號(2)-(4)是伊所出售。出售所得之金額仍在帳戶
        內。
 （2）、編號十三大同股票非被告所出售，且帳戶內尚有62股零
        股。
 （3）、編號十四台橡、十五力霸、十六嘉裕等股票係伊所售出
        ，但台橡尚有1萬8311元、力霸尚有67萬6273元及零股
        242股、嘉裕尚有7450元及零股55股在帳戶內。
     3、附表三部分:
 （1）、編號十七大同股票、十八南亞股票均非被告所售出。且
        其中編號十七出售所得款項分別遭告訴人己○○於82年
        5月31日領走10萬元，於82年6月7日領走40萬元。另編
        號十八之股票應係告訴人己○○所出售。
 （2）、編號十九南亞、二十力霸、二十一大同等股票，係被告
        所出售，編號十九得款5萬4259元、編號二十得款2萬零
        11元、編號二十一得款5,935元均仍在被告之上開帳戶
        內。
     4、附表四部分: 各該股票均係被告母曾毓芬所出售，所得
        款項亦是曾毓芬所處理。
     5、上開由被告出售而款項尚在被告之洪福證券長安分公司
        帳戶2017-9號內之款項共計158萬2,689元。其中80萬元
        轉入被告之中和地區農會仁愛分部9068號帳戶，並於82
        年6月21日轉為定存。但告訴人己○○未經被告同意私
        自取走該定存單及印鑑、存摺等文件，直至83年12月18
        日被告交付上述股票予告訴人己○○後始行交還。但被
        告取回上開文件後，發現帳戶內之金額已遭告訴人己○○領走31萬7,000元。另80萬元之2張（每張各40萬元）
        已遭告訴人己○○於82年8月22日到期後，其中50萬元
        由告訴人己○○以其名義在中和地區農會定存（存單號
        碼00000000號），活期存款9029號帳戶內，另30萬元則
        以被告之名義定存。另餘款108萬2,689元支付台和市○○路239號4樓房屋之貸款，及繳交父母之遺產稅、地價
        稅等費用。
（三）、復辯稱：
     1、為被訴侵占等罪，對檢察官上訴書提出答辯要旨如次：
 （1）、檢察官上訴理由略為:
    、被告父母之股票，應為全體公同共有，被告將之據為己
        有，即構成侵占罪。
    、原判決關於己○○取走80萬元之來源係被告出售股款乙
        節之認定有誤。
    、被告丙○○交付與甲○○之股票，係交付會錢，與本案
        無關。
    、黃國樑年事已高，證詞不可採。
 （2）、惟查，檢察官上訴理由，有所誤會，茲簡要答辯如次：
        被告行為，不符合刑法第335條之侵占罪構成要件
    、刑法第335條侵占罪，係指侵占自己持有「他人之物」
        ，惟被告出售者為兩造公同共有之物，且公同共有之範
        圍係存在所有之股票之上，被告出售股票，並非侵占自
        己持有他人之物。
    、被告之母曾毓芬名下之股票迄今未分割，仍為兩造公同
        共有。
    、被告之父黃國謨名下之股票，經台中地方法院94年度重
        家訴字第4號判決由被告取得。故被告出售之股票，遺
        產分配結果係由被告取得，被告並未侵占任何他人之物。
     2、被告與告訴人間，關於遺產尚未得出分割之協議，故而
        告訴人己○○手上亦有遺產黃金不只10兩，尚未拿出來
        分，故兩造關於遺產爭議如何分配，至今尚未全部清算
        ，不應以被告出售股票未分給告訴人即認定被告有侵占
        之犯意。此參告訴人己○○於原審96年2月8日庭期證稱
        : 「（既然是你母親留下的，為何在你那裡，而不拿出
        來分?）因為現在還在打官司，以後官司打完再分。」
        ，可證不應以被告出售股票即認定被告有侵占之犯意。
     3、兩造間有由被告及告訴人均分父母股票之協議：被告與
        告訴人於82年10月間協商遺產之分配事宜，達成現金每
        人均分各200萬元，股票及曾毓芬名下座落於台北縣永
        和市○○路239號4樓之房地由被告與告訴人己○○均分
        之協議。有下述證據可證：
 （1）、此所以告訴人等於82年間申報遺產時均知悉父母名下有
        股票，卻直至86年間均未過問股票之原因（於86年對告
        訴人提起侵占告訴的原因，係因告訴人未依協議履行，
        所以被告向告訴人起訴請求承擔母親房貸，告訴人等為
        了訴訟，始以刑逼民方式，以刑事告訴逼迫被告和解）
         。
 （2）、己○○89年6月2日偵查筆錄供述: 「（股票交給丙○○
        做何事?) 請他去交割，辦繼承，我們2人對分」（士檢
        偵字第610049號卷2第4頁參照），士林地檢署90調偵字
        303號不起訴處分書2（1）2所載: 「告訴人己○○對此
        協議書之存在先予否認，復又供稱：係現金協議部分每
        人可得現金2百萬元，協議書後來撕掉了云云」（90調
        偵字302號卷，即偵卷6，第l02頁參照），可見告訴人
        己○○確曾承認有協議書。
 （3）、台北地方法院86年訴字第2599號86年9月17日筆錄：「
        被告（即本案告訴人）：我們83年間有協議，協議內容
        包括此筆借款…協議內容下次帶來。」 (原審被證19參
        照)，可證告訴人當時亦坦承83年間有協議，且協議書
        要下次帶來，可證確有83年協議書之存在。
     4、告訴人等於台北地方法院86年訴字第2599號案件中，於
        86年10月5日以民事答辯（二）狀理由三載明: 「查原
        告與被告等曾於83年間就父親黃國謨與母親曾毓芬之遺
        產分配簽立協議書...。有關此部份，原告於86年9月17
        日之審理庭中亦承認有該協議書之存在，... 」可證，
        確實有協議書之存在。告訴人等明知有協議書之存在，
        為掩飾其誣告及偽證之責，一再逃避此問題，可見其情
        虛。
     5、告訴人己○○收受被告交付之股票明細如原審提出之附
        件3，其數量及股票名稱皆與黃國謨名下股票名稱相同
        ，且數量洽接近黃國謨名下股票之1/2，可證被告所述
        有股票均分之協議，與事實相符。
     6、於被告交付前開股票給告訴人己○○後，己○○始將被
        告之定期存單、存摺、印章返還，可證兩造確已達成協
        議，所以己○○才會返還被告前開物品與被告。
（四）、告訴人等聲稱被告交付之股票係為抵股票乙節，與常情
        不符:
     1、股票價格，變動甚大，以股票抵會錢，與常情不合。
     2、依告訴人己○○及證人甲○○所述情節，被告交付股票
        抵會錢時，完全沒有交代己○○任何事情，己○○也沒
        問，更與常情不符。蓋股票抵會錢此事，若為真實，被
        告應該要交代己○○，請己○○轉告，以免甲○○收到
        股票不知為何事，始符常情，告訴人所述情節，顯與常
        情不符。
     3、依甲○○所述，被告之欠款，大約是60萬出頭（原審96
        年1月18日筆錄第7頁參照），但依被告交付與甲○○之
        股票觀之，被告係以高達77萬2997元之價格購入（原審
        附件3參照），若欠款60萬出頭，被告焉有可能以77萬
        元購入股票? 而該77萬元股票，之後因股價下跌，甲○○僅得款49餘萬元，若與60萬元之欠款相比，甲○○又
        賠錢？ 皆不符常情。
（五）、黃國樑身為兩造之叔父，其證詞應較為客觀可信：
     1、證人黃國樑於原審法院96年I月18日庭期證稱：「哥哥
        黃國謨要過世之前，說他安排好了，有給女兒們一些錢
        。我哥哥並說他有跟人訴訟，獲得一筆錢，到台中梧棲
        買了1塊300坪的地，說要分給丙○○跟己○○，叫我幫
        他寫文書，內容是寫一半要給己○○，一半要給丙○○
        。嫂嫂曾毓芬要過世之前，有1天叫我過去，有提到女
        兒們要錢，要房子，要土地，把印章權狀都拿走了。」
        ，可證明被告父母之遺願均為女兒分一些錢，其餘遺產
        交由男丁即己○○及丙○○均分。
     2、證人戊○○於原審95年3月3日庭期亦證稱：「父親生前
        就給兄弟車子、房子、土地，但都沒有給女兒，後來父
        親看到母親名下有200萬定存，過世前有交代女兒在他
        死後每人分200萬，其他的都讓母親作主。母親過世後
        ，姊妹們曾談過錢的問題，女兒有，兒子也要有。」
     3、再參酌證人丁○○於原審96年2月8日庭期證稱：「己○○在大家面前講過我父親的股票原本有1千多萬，但是
        現在比較跌價，也有約捌佰萬。」（原審卷第240頁參
        照），證人庚○○於原審96年2月8日庭期證稱：「申報
        遺產的時候就知道股票了。」（原審卷第243頁參照）
        亦即告訴人主觀上認為有1,000萬元的股票，卻於82年
        至86年長達4年之間對於股票不聞不問，任令股價漲幅
        起落，顯然不符常情，亦證被告所稱，股票係由己○○
        與丙○○兩位男丁均分之協議確實存在，否則告訴人等
        不可能就自己可能分得之股票卻不予聞問之理。
五、按刑法第335條第1項之構成，除客觀上須有將其基於法律上
    、契約上原因而持有之物予以據為己有外，主觀上並須有不
    法所有之意圖為要件。經查：
（一）、本件被告之父黃國模、母曾毓芬分別於82年6月13日、
        82年12月2日過世。被告與告訴人己○○、庚○○、丁○○、戊○○均為其2人之繼承人，為被告所不爭執，
        並有告訴人所出具之繼承系統表、戶籍謄本在卷可稽（
        參偵字第10049號卷1第4-8頁）。是被告與告訴人4人為
        黃國模、曾毓芬之共同繼承人至明。
（二）、黃國模過世後，繼承人申報之遺產，其中股票部分，有
        力霸2萬8759股、中紡2萬股、亞泥334股，南亞1萬7,56
        9股、華隆5,000股、正隆5,400股、嘉裕2,306股、台泥
        157股、味全416股、新纖1萬6,000股、台橡5,000股。
        另曾毓過世後，繼承人申報之遺產，其中股票部分有力
        霸3萬7,565股、中紡3萬1,900股、台橡1,200股、大同
        1,872股、嘉裕363股，為被告所不爭執，並有遺產稅繳
        清證明書2份在卷可稽（參偵字第10049號卷1第108-109
        、337-338頁）。又上開股票嗣經告訴人己○○等向公
        司查詢後，至87年2月止，黃國模持股部分，僅剩力霸
        170股、南亞128股、正隆公司25股、嘉裕53股、味全47
        股、亞泥0股、台泥113股、華隆0股、台橡0股。另曾毓
        芬持股部分，僅剩力霸242股、中紡2,000股、台橡594
        股、新纖8,533股、大同650股、嘉裕363股等情，亦為
        被告所不爭執，並有力霸等公司所出具之股票持有證明
        、轉讓明細表或股權異動表等文件在卷可參（參偵字第
        10049號卷1第9-12、73、76-78、83-90、158-160頁）
        。是被告之父母名下股票確有減少。
（三）、被告之父母黃國模、曾毓芬過世後，其2人名下之股票
        固有減少，且依被告所供部分股票確係遭其出售。而告
        訴人己○○雖曾於偵查中到庭陳稱：其父黃國模在病床
        上時曾交付部分股票要其保管，但因其不諳股票，而在
        82年5月31日交予被告處理等語（參偵字第10049號卷1
        第16頁背面）。但告訴人於告訴狀及補充理由狀中一再
        主張不知其父母之股票狀況，有何種股票、有多少股票
        ，均不知情，且其父母過世後均未進行遺產分割協議，
        並主張是之後至南亞等公司查詢，才知被告利用其所保
        管之父母印章而盜賣股票，此有告訴狀及補充告訴理由
        狀在卷可稽（參偵字第10049號卷1第1頁背面、第62頁
        ）。且告訴人己○○於原審審理中以證人身分具結作證
        時亦證稱：其父母名下之股票生前即交由被告處理及保
        管，父母死後並未與被告約定如何處理等語。另證人即
        告訴人丁○○亦結證稱：只知父母有股票，不知父母生
        前交由何人負責處理，也不清楚留有多少等語。另證人
        即告訴人庚○○熟結證稱：只大概知道父母名下有股票
        ，伊是女生沒有特別去主張怎麼分等語（以上均參原審
        1 卷96年2月8日審判筆錄）。綜合告訴人之告訴狀、補
        充告訴理由狀及證詞可知，告訴人4人雖與被告同為黃
        國模、曾毓芬之共同繼承人，但其父母之股票，在生前
        即交由被告處理，告訴人對於其父母生前所遺留之股票
        之實際情形，並不了解。由此推知，被告於父母生前持
        有其父、母之股票，並非基於與告訴人間之契約關係或
        其他法律上之原因，則揆諸前開規定，被告於父母生前
        縱有出售股票，並將出售後所得之款項據為己有，亦與
        侵占罪之構成要件顯不該當。
（四）、且查:
     1、被告之父黃國模遺留之股票，附表一編號四、五之出售
        時間分別為82年4月26日及82年4月18日，另附表三編號
        十七、十八之交易日期為82年5月28日、82年6月9日，
        斯時黃國模尚未過世，此為公訴人起訴認定之事實。又
        黃國模過世後，其繼承人除告訴人4人及被告外，尚有
        其母曾毓芬已如前述。而曾毓芬在黃國模過世後自為一
        家之長，而附表一編號二之(1)之出售時間為82年6月21
        日、編號七之出售時間為82年6月9日、附表四之出售時
        間為82年6月9日、82年6月14日、82年6月16日等股票，
        此時曾毓芬尚在人世。另外附表二編號12之(1)中紡2萬
        5,000股由集保轉出並未出售，此亦為公訴人起訴所認
        定之事實。因此，被告辯稱: 上開各股票均非伊出售等
        語，尚非無稽。
     2、黃國模所遺留之附表三編號十七大同公司股票出售後得
        款53萬1,500元，扣除手續費及證券交易稅後實際得款
        52萬9,150元，該款於82年5月31日入黃國模之世華聯合
        商業銀行（已改為國泰世華商業銀行）00000000000號
        帳戶內。又該款於同日遭領走10萬元，於同年6月7日又
        遭領走40萬元，此有存摺影本可稽（參原審2卷第24頁
        ）。上開50萬元之款項係告訴人己○○所領取，此亦有
        上開銀行94年8月18日（94）國世永和字第0216號函暨
        所附之取款憑條照片2張在卷可查（附於原審1卷），並
        為告訴人己○○自承在案（參原審95年5月26日準備程
        序筆錄第2頁）。
     3、其餘由丙○○出售後存入其在台北市○○○路45號2樓
        洪福證券長安分公司丙○○2017-9號帳戶內之款項，其
        中80萬元嗣於82年6月21日轉入被告之中和地區農會仁
        愛分部丙○○之9068號帳戶內，並於當日分2筆各40萬
        元轉為定存。但該筆款項嗣於，83年8月21日到期，於
        83年8月22日領出，改以告訴人己○○之名義定存50萬
        元，被告名義定存30萬元一節，亦有被告所提出之上開
        農會帳戶存摺影本、定存單影本2張、定存存入憑條2張
        可參（參原審卷2第31、33-36頁）。該50萬、30萬元之
        交易係在同日同一櫃檯進行，2項交易之時間僅相差一
        分鐘，因此，應為同一人所為至明。參之告訴人於83年
        12月19日曾出具之返還存單、印章、存摺予被告之便簽
        （附於原審卷2第32頁）。足信被告所辯: 此筆出售股
        票所得款項是遭告訴人己○○取走等語，亦屬可信。
     4、被告出售附表一編號一、三、四、六、七、八等股票，
        曾於83年12月14日各買進約半數之股票予告訴人己○○
        ，再由告訴人己○○以其配偶甲○○之帳戶售出一情，
        亦有被告所提出之大信綜合證券股份有限公司買進賣出
        報告書6份（記載被告以其932-3號帳戶買進嘉裕1,000
        股、華隆2,000股、中紡5,000股、正隆3,000股、台橡
        3,000股、南亞5,000股）、委託書1份（記載委託人丙○○、受託人甲○○，賣出正隆股票3,000股）、利臺
        證券股份有限公司客戶交易明細表4份（記載甲○○分
        別出售被告所買進之上開各股票之明細）在卷可考（附
        於原審2卷第9-21頁）。原審質之證人即告訴人己○○
        及甲○○等2人，均坦承確實有收到被告所交付之上開
        股票，並以甲○○之帳戶售出等情（甲○○部分參原審
        96年2月8日審判筆錄第6頁、己○○部分參原審96年2月
        8日審判筆錄第7頁）。足認被告此部分之所辯亦與事實
        相符。雖證人己○○及甲○○均另證稱: 被告交付各該
        股票係因清償所欠會款及債務云云。證人甲○○於本院
        審理時證稱：伊先生為己○○，己○○沒有參與被告丙○○的互助會，是伊自己參加；會員大部分是被告丙○○的同事，伊當時還有邀了鄰居乙○○參加，她現在住
        台北縣永和市○○路108號7樓，被告丙○○將股票交給
        伊是要抵債務，給付時，市價大概60萬左右。當時債務
        大概60萬元，含會錢連調現的金額；手上已無被告丙○○交付之股票，都賣了，總共賣了多少錢忘記了，他交
        給伊之時我們就已經結算。伊84年開始賣，股票起起落
        落，賣掉後沒有算，但大概也差不多那個價錢，被告丙○○交給伊的股票都已出脫，會款、借款為何要用股票
        抵債，這個要問被告丙○○。他用股票抵債，伊很好說
        話。80年左右上的會，約30人左右，1萬元的會，會單
        已經不在，伊是否是最後一會，已忘記云云（見本院96
        年8月29日筆錄）。證人鄭乙○○亦到庭陳稱：曾透過
        證人黃美珠參加被告招攬之互助會等語（見本院96年9
        月12日審理筆錄），但對於尚有何其他會員，均不明白
        ，亦無會單可資佐證。且被告堅詞否認與己○○、甲○○雙方間有何合會或借貸之債權債務關係，渠稱：他們
        完全憑空捏造，我是有起會，當初我母親要來台北買房
        子錢不夠，我跟乙○○完全不認識，我也沒有見過他。
        82年我們家非常多的是情發生，那時候我不可能起會，
        81年我的功課非常忙，82年5月30日我父親住院，這中
        間發生很多事情，接著我母親又住進加護病房，這中間
        我們都會碰到面，我是兒子我都會在醫院看護，之後我
        母親病逝，我們兄弟都要守靈，不可能起會等語。而證
        人己○○、甲○○2人始終無法明確說明被告係欠何款
        ，欠多少金額，何時欠款，以及合會是何時招募、何時
        開標、欠會金多少錢等重要事項，且無法提出任何借款
        證明或會單資料以供查證。參以股票係屬價格會隨時變
        動之商品，因此，在社會生活中，殊少另行購買股票用
        以抵償債務之情形，且果被告確有積欠其會款或債務，
        則被告大可直接將買股票之現金交給證人己○○及甲○○即可，為何要將現金購進股票後，再將股票交予告訴
        人己○○以清償債務。且查，被告所買進交付給證人己○○、甲○○之股票種類，均是其父、母生前所曾持有
        而由被告出售之同種類股票，且張數亦均約略為其父、
        母所遺留股數之半數，益徵被告辯稱：股票是由兄弟均
        分，由伊出售後，買進半數股票予告訴人己○○等語，
        應與事實較為相符，證人己○○、甲○○2人及證人鄭
        乙○○之證詞應非事實，被告此部分之所辯應可採信。
     5、證人即黃國模之弟黃國樑就黃國模及曾毓之遺產於原審
        審理時結證稱: 哥哥黃國模要過世之前，說他安排好了
        ，有給女兒們一些錢。我哥哥並說他有跟別人訴訟，獲
        得一筆錢，到台中梧棲買了3百坪的地，說要分給己○○跟丙○○，叫我幫他寫文書，內容是寫一半要過給己○○，一半要給丙○○。嫂嫂曾毓芬過世前，有一天叫
        我過去，有提到女兒們要錢，要房子，要土地，把印章
        權狀都拿走了，沒有說其他的等語在案（參原審96年1
        月18日審判筆錄）。參之被告所提出之台中縣梧棲鎮○○段3126-1地號土地登記薄謄本記載該地原登記名義人
        為曾毓芬，於72年6月22日贈與被告4分之1，贈告訴人
        己○○4分之1，尚餘2分之1（附於原審卷1）。核與證
        人黃國樑之證詞相吻合。另查，被告之父母在82年2月
        17日買受台北縣永和市284巷36 號2樓之房地，亦係以
        告訴人己○○與被告2人之名義購買，此亦有被告所提
        出之公證書、不動產買賣契約書在卷可考（附於原審卷
        1）。另查，告訴人己○○於偵查中亦曾陳稱: 股票是
        由其2人對分等語（參偵字第10049號卷2第4頁）；且告
        訴人4人與被告在其母曾毓芬過世後，即於82年10月7日
        書立協議書，分配其母所遺留之存放在中和地區農會帳
        戶內之250萬現金，此有協議書在卷可參（參偵字第
        10049號卷2第42頁）。而告訴人戊○○於原審行準備程
        序時亦曾稱: 父親生前就給兄弟車子、房子、士地，但
        都沒有給女兒，後來父親看到母親名下有200萬定存，
        過世前有交代女兒在他死後，每個人分200萬，其他的
        都讓母親作主。母親過世後，姊妹曾談過錢的問題，女
        兒有，兒子也要有等語在卷（參原審95年3月3日準備程
        序筆錄）。參以告訴人自從其父母先後過世後，除於82
        年10月7日積極就其母曾毓芬所遺留之250萬元存款作分
        配外，對於其餘遺產則消極不予處理。而查，其父母所
        遺留之股票依告訴人之主張有近千萬元之價值，另台中
        梧棲之土地亦有270餘平方公尺，光此2項財產就有近2
        千萬元之價值。但在86年間雙方交惡而進行各項民、刑
        事訴訟之前。告訴人庚○○、丁○○、戊○○等3名女
        兒，均未曾提出要求分配遺產之請求，足認被告辯稱:
        除了現金以外之遺產，父母確將將其餘之遺產由伊與告
        訴人己○○共同分配之遺願等語，尚非全屬無稽。雖該
        遺願因未依法以遺囑之方式形之，而無法律上之效果，
        但被告在主觀上既認為股票係由伊與告訴人己○○共同
        分得，且其確有交付如上述之約半數股票予告訴人己○○，並由告訴人己○○取得部分股票出售後之款項，足
        認其無不法所有之意圖。且查，被告與告訴人因本件繼
        承事項進行多件訴訟，足認其等間就繼承財產之分配尚
        有爭議未決，告訴人己○○、庚○○、丁○○、戊○○
        等就本件股票侵占部分向原審法院民事庭提起回復繼承
        權之民事訴訟，並經原審法院以被告丙○○無不法意圖
        ，而駁回請求在案，復有台灣台北地方法院88年重訴字
        第12 號判決書1份附卷可參（參偵續字第124頁第48-61
        頁）。是在訴訟未決之前，被告未將股票出售所得之款
        項分配予其他繼承人，亦僅是其等間之繼承財產分配之
        民事上糾葛問題，難認被告有何不法所有之意圖。
（五）、綜上所述，被告丙○○持有其父母如附表所示之股票，
        既非出於告訴人等之委託，亦非出於法律上之規定而持
        有，且被告主觀上亦認為其父母確有將所遺留之股票及
        不動產等遺產由其與告訴人己○○共同繼承。因而僅將
        股票及出售後所得款朋分與告訴人己○○，難認其有何
        不法所有之意圖。且縱該股票依法律之規定，由其等5
        人共同繼承，但在被繼承人黃國模、曾毓芬之所有遺產
        未分割前，非屬告訴人等所個別所有，仍屬公同共有，
        應納入應繼財產範圍內，由雙方自循民事為遺產分割之
        請求，就所有遺產分配解決紛爭，縱被告尚未將之平分
        予告訴人等，被告已有各該將股款據為己有之犯意與行
        為。此外，復查無其他證據足認被告有何侵占之犯行，
        揆諸首揭規定及說明，自應為被告無罪之諭知。原審因
        為被告無罪之判決，並無不當，檢察官上訴意旨略以：
        惟查：1、原判決認定被告父母名下之股票確有減少，
        且被告亦供稱部分股票確係遭其出售，故被告有出售父
        母名下股票乙事，應無庸疑。2、依原判決之認定，被
        告於父母生前持有父母之股票，並於生前出售股票，則
        父母既未同意將該股票贈與被告，或同意被告出售股票
        ，亦未同意將該股票出售款項由被告1人取得，則不論
        係股票或股票出售後之款項，均應仍為父母所有，且於
        父母過世後即應為全體繼承人所公同共有，故被告與告
        訴人間就系爭股票或出售後之款項，彼此間應有公同共
        有關係，則被告於公同共有關係存續期間，擅將公同共
        有之款項據為己有，已該當刑法第335條第1項之侵占罪
        。3、原審判決另以：餘由丙○○出售後存入其存台北
        市○○○路2樓洪福證券長安分公司丙○○2017-9號帳
        戶內之款項，其中80萬元嗣於82年6月21日轉入被告之
        中和地區農會仁愛分部丙○○之9068號帳戶內，並於當
        日分2筆各40萬元轉為定存。但該筆款項嗣於83年8月21
        日到期，於83年8月22日領出，改以告訴人己○○之名
        義定存50萬元，被告名義定存30 萬元一節，亦有被告
        所提出之上開農會帳戶存摺影本、定存單影本2張、定
        存存入憑條2張可參，該50萬、30萬元之交易係在同日
        同一櫃檯進行，2項交易之時間僅相差1分鐘，因此，應
        為同一人所為至明。參之告訴人於83年12月19日曾出具
        之返還存單、印章、存摺予被告之便簽，足信被告所辯
        ：此筆出售股票所得款項是遭告訴人己○○取走等語，
        亦屬可信。惟查：（1）、82年6月21日轉入被告之中和
        地區農會仁愛分部丙○○之9068號帳戶內，並於當日分
        2筆各40萬元轉為定存之金額80 萬元款項，並非來自台
        北市○○○路2樓洪福證券長安分公司丙○○2017-9號
        帳戶內，亦非與本件股票出售無關。（2）、經查，曾
        毓芬生前習慣借用子女名義登記為不動產之所有權人，
        其中其借用被告丙○○與告訴人黃介山名義購買之門牌
        號碼：「台北縣永和市○○路284巷36號2樓」房屋，曾
        毓芬於82年6月間將上開房屋出售予第3人魏津森，此有
        不動產買賣契約書可稽；其中買賣價金第2款期款，約
        定應於82年6月18日付款80萬元（見不動產買賣契約書
        第2條），當日買主交付支票予曾毓芬，曾毓芬即將其
        存入中和地區農會仁愛分部曾毓芬之3019號帳戶內，此
        有曾毓芬之存摺明細可稽。（3）、查上開存入中和地
        區農會仁愛分部曾毓芬之3019號帳戶內之金額80萬元支
        票，經票據交換後，曾毓芬於3日後即82年6月21日將80
        萬元轉入同一農會丙○○之9068號帳戶內，此觀曾毓芬
        帳戶內於82年6月21日9時31分取款80萬元（取款憑條註
        明轉帳），嗣於9時32分被告同一農會帳戶內亦存入相
        同金額80萬元款項（存款憑條註明轉帳），即可得證，
        其間上開取款與存款僅相隔1分鐘，且以轉帳方式辦理
        ，足證丙○○存摺內於82年6月21日轉帳存入之80萬元
        ，再轉存為金額各40萬元之定存單，其來源應係曾毓芬
        出售房屋所得買賣價金，並非如判決所指係被告出售股
        票後將所得款項存入其洪福證券長安分公司丙○○2017
        -9號帳戶內再轉入被告之中和地區農會仁愛分部丙○○
        之9068號帳戶；且據被告自行提供給法院有關其設在洪
        福證券長安分公司丙○○2017-9號帳戶，於82年6月21
        日亦無80萬元之出售股票所得，原判決認定顯然錯誤。
        （4）、查曾毓芬生前慣以子女名義存款、定存，故其
        生前以子女名義存款、定存之金額與其個人名下之存款
        、定存合計共1,000萬元，經全體繼承人協議各分得200
        萬元，此節業經告訴人陳明，被告亦無異議。而因子女
        名下之存款、定存金額不一致，需互為找補，故依協議
        結果，被告應將其中和地區農會仁愛分部之定存50萬元
        交給告訴人己○○，惟因上開定存尚未到期，為免中途
        解約受有利息損失，故告訴人始於83年8月21日定存到
        期後，於83年8月22日經被告交付相關文件後，自其中
        和地區農會仁愛分部丙○○之9068號帳戶，領出該各40
        萬元定存，改以告訴人己○○之名義定存50萬元，其餘
        30萬元則仍以被告名義定存。（5）、綜上所述，告訴
        人己○○所取得上開50萬元定存，其資金來源根本與股
        票出售無關，原判決逕採被告所辯，認定：被告所辯80
        萬元出售股票所得款項是遭告訴人己○○取走等語，亦
        屬可信，顯然有誤。3、原審判決被告又以被告出售股
        票，曾於83年12月14日各買進約半數之股票予告訴人己○○，再由告訴人己○○以其配偶甲○○之帳戶售出，
        證人己○○與甲○○雖另證稱被交付各該股票係因清償
        所欠會款及債務云云，但被告堅詞否認雙方間有何合會
        或借貸之債權債務關係，而證人2人始終無法明確說明
        被係欠何款、欠多少金額，何時欠，以及合會是合時招
        募、何時開標、欠會金多少錢等重要事項，亦無法提出
        提出任何借款證明或會單資料以供查證。參以股票係屬
        價格會隨時變動之商品，因此，在社會生活中，殊少另
        行購買股票用以抵償債務之情形，且果被告確有積欠其
        會款或債務，則被告大可直接將買股票之現金交給證人
        己○○及甲○○即可，為何要將現金購進股票後，再將
        股票交予告訴人己○○以清償債務，故而採信被告之辯
        詞。惟查：（1）、被告交付甲○○之股票，細察內容
        ，並非全部遺產股票之半數，部分數量亦差距極大，其
        中中紡股票20,000股，被告交給甲○○之數量為5,000
        股，僅有4分之1；又如南亞股票，其中15,000股，被告
        交給甲○○之數量則僅3,000 股，更僅有5分之1，故上
        開被告買進之股票，顯然與被告所辯係為履行其與己○○之協議而交付遺產半數股票數量乙節，並無關係。（
        2）、查被告雖否認與甲○○間有何合會或借貸之債權
        債務關係，然甲○○與被告為叔嫂，親人間資金往來鮮
        少立據為憑，且雙方借貸往來或合會為10數年前之事情
        ，時日久遠，加諸當初未預料日後會與被告間有何糾葛
        、訴訟，故甲○○於雙方債權債務結清後，未將相關債
        權債務往來資料保留，亦為事理常情，故原審僅憑己○○與甲○○未能就債權債務及合會詳加說，即逕認被告
        辯詞為真，並無理由。更何況，甲○○於原審到庭作證
        時亦有證稱：合會部分，會員約30個，應該是1萬元的
        會云云，並表示：有一個鄰居可以作證我有跟他的會等
        語（見1審96年1月18日審判筆錄），故甲○○對於債權
        債務部分並非全無說明，此部分亦可再傳喚證人加以證
        明。（3）、按被告係在83年12月間自行由股票市場以
        其名義買進股票，惟其並非即刻交由己○○轉交給甲○○，甲○○係在84年間始收受被告名義之股票，故被告
        係因個人從事投資而自股票市場買進股票，並非為買進
        股票以清償其對甲○○之負債，自無原判決所稱：被告
        大可直接將買股票之現金交給證人己○○及甲○○即可
        之質疑存在。而嗣後甲○○要求被告清償時，被告即向
        甲○○要求以股票抵債，可能其當時持有之現金另有其
        他周轉之用，又不甘賣出股票有價差損失及須另行負擔
        手續費、稅費等額外費用，或許其另有私心，然此均非
        甲○○所得知悉，而社會中債務人於現金不足或另有他
        用時，要求以其他物品抵償，亦為常有之事，換個角度
        來看，被告如於當時賣出股票，可能面臨買進賣出間之
        價差損失，又須多增加手續費等，其要求以股票抵償，
        股票價格並非固定，其可向甲○○要求以其希望之價格
        抵債，只要不過份偏離市場行情，甲○○身為大嫂，當
        時與其交情良好，亦不會過於計較，故以股票抵債反而
        是有利於被告。原判決未察其情，即逕認社會生活中殊
        少另行購買（按：前已述及，被告並非為抵償而買股票
        ）股票用以抵償債務云云而採信被告之辯詞，殊有未合
        。4、原審判決被告無罪，理由之四乃認：在86年間雙
        方交惡而進行各項民、刑事訴訟之前。告訴人庚○○、
        丁○○、戊○○等3名女兒，均未曾提出要求分配遺產
        之請求，足認被告辯稱: 除了現金以外之遺產，父母確
        有將其餘之遺產由伊與告訴人己○○共同分配之遺願等
        語，尚非全屬無稽。雖該遺願因未依法以遺囑之方式形
        之，而無法律上之效果，但被告在主觀上既認為股票係
        由伊與告訴人己○○共同分得，且其確有交付如上述之
        約半數股票予告訴人己○○，並由告訴人己○○取得部
        分股票出售後之款項，足認其無不法所有之意圖。惟查
        ：（1）、證人黃國樑之年事已高，記憶有限，其證詞
        中諸多與事實不符。如證人黃國樑證述：哥哥黃國模要
        過世之前，說他安排好了，有給女兒們一些錢。我哥哥
        並說他有跟別人訴訟，獲得一筆錢，到台中梧棲買了3
        百坪的地，說要分給己○○跟丙○○等語。然則實際上
        黃國樑所證述之「台中梧棲土地」，乃指「台中縣梧棲
        段3126-1地號」土地，上開土地原屬台中縣政府所有，
        曾毓芬係於67年間台中縣政府標售系爭土地時，始標購
        所得，全部土地均登記在曾毓芬名下，且土地全部坪數
        僅有168.493坪；嗣後曾毓芬於72年7月間贈與4分之1予
        告訴人己○○，其後再於77年4月間贈與4分之1予被告
        ，其餘2分之1仍為曾毓芬名下。故台中梧棲土地並非如
        證人黃國樑所稱係黃國模購買要分給被告丙○○及告訴
        人己○○，土地坪數亦非300坪，且黃國模生前亦未給
        女兒錢。（2）、查告訴人戊○○於法院證稱：父親生
        前就給兄弟車子、房子、士地，但都沒有給女兒，後來
        父親看到母親名下有200萬定存，過世前有交代女兒在
        他死後，每個人分200萬，其他的都讓母親作主。母親
        過世後，姊妹曾談過錢的問題，女兒有，兒子也要有等
        語，顯然女兒們並未同意不繼承遺產。而戊○○前開陳
        述所稱：父親生前就給兄弟車子、房子、士地，但都沒
        有給女兒乙節，其意乃係指父親生前曾於丙○○與己○○購買車子及住宅房屋時，給予金錢資助，另母親名下
        之台中梧棲土地亦贈與各4 分之1予兩人，並非指父母
        有意將現金外之財產交給被告及告訴人己○○繼承。（
        3）、除梧棲土地部分，父母以贈與方式登記給丙○○
        與己○○各4分之1，子女均認知該土地歸屬兩人外，其
        餘曾毓芬生前所購買之不動產，曾毓芬均為借用子女名
        義登記，所有權仍歸曾毓芬，包括原判決所指之「台北
        縣永和市○○路284巷36號2樓」房地。經查，上開房地
        曾毓芬雖以被告及告訴人己○○2人名義購買，然上開
        房地仍由曾毓芬決定出售，買賣價款亦入曾毓芬之台北
        縣中和地區農會仁愛分部帳戶，由曾毓芬自行決定處理
        。且曾毓芬生前不僅以兒子名義購買不動產，亦曾以女
        兒名義購買，此有曾毓芬生前以告訴人戊○○名義購買
        屏東不動產並出售予第3人杜文村之不動產買賣契約憑
        證，及曾毓芬生前記錄帳冊，內有不動產買賣相關記載
        可以為證。故原判決以台中梧棲土地登記各4分之1予被
        告及告訴人己○○、被告父母買受台北縣永和市○○路
        284巷36號2樓之房地係以告訴人己○○與被告2人名義
        購買及告訴人戊○○之證詞，認為被告所辯父母有將現
        金以外之遺產由被告與己○○共同分配之遺願應非無稽
        等語，並非事實。（4）、原判決既採黃國樑之證詞，
        則黃國樑於原審亦證稱其曾告訴曾毓芬如有財產，就寫
        遺囑，寫要給誰等語，惟曾毓芬生前並未立下任何遺囑
        ，顯然無原判決所指之遺願，否則曾毓芬既經黃國樑提
        醒，當時應會立下遺囑；且依黃國樑之證詞，不論黃國
        模或曾毓芬與其談及財產相關事宜時，均未提及財產給
        兒子，不給女兒，而黃國樑為黃國模之弟弟，黃國模與
        曾毓芬若真有任何遺願，應會向子女交待，以免爭議，
        或告訴長輩黃國樑，俾日後子女有爭議時可有長輩為渠
        等排解，惟黃國樑一再證稱其並無聽聞，顯然並無遺願
        乙事。（5）、查被告與告訴人等人就現金進行分配時
        ，係各依應繼分分得5分之1，被告當時即應知悉女兒並
        無放棄遺產之意思，惟其嗣後仍未經其他繼承人同意即
        私下出售遺產股票，得款亦未分配予其他繼承人，侵占
        之意圖甚明，固非無見，惟查前開檢察官上訴意旨所指
        曾毓芬於82年6月間將借用被告丙○○與告訴人黃介山
        名義購買之門牌號碼：「台北縣永和市○○路284巷36
        號2樓」房屋，出售予第3人魏津森，此有不動產買賣契
        約書可稽；其中買賣價金第2款期款，約定應於82年6
        月18日付款80萬元（見不動產買賣契約書第2條），當
        日買主交付支票予曾毓芬，曾毓芬即將其存入中和地區
        農會仁愛分部曾毓芬之3019號帳戶內，此有曾毓芬之存
        摺明細可稽，上開存入中和地區農會仁愛分部曾毓芬之
        3019號帳戶內之金額80萬元支票，經票據交換後，曾毓
        芬於3日後即82年6月21日將80萬元轉入同一農會丙○○
        之9068號帳戶內，此觀曾毓芬帳戶內於82年6月21日9時
        31分取款80萬元（取款憑條註明轉帳），嗣於9時32分
        被告同一農會帳戶內亦存入相同金額80萬元款項（存款
        憑條註明轉帳），即可得證，其間上開取款與存款僅相
        隔1分鐘，且以轉帳方式辦理，足證丙○○存摺內於82
        年6月21日轉帳存入之80萬元，再轉存為金額各40萬元
        之定存單，其來源係曾毓芬出售房屋所得買賣價金，縱
        屬事實，則該金額既為曾毓芬出售不動產給付被告之款
        項，並無證據證明被告有侵占之意圖，而就該款原審是
        否誤認來源，仍不能反推成為被告侵占之積極事證；餘
        上訴意旨或為片面指訴之語，或臆測之詞，尚非可信而
        據為不利於被告之認定，其上訴為無理由，應予駁回。
六、臺灣板橋地方法院檢察署移送併辦意旨略以: 被告丙○○於
    82年6月14日起至83年7月15日止，偽造其父黃國模及母曾毓
    芬之取款憑條、存款憑條，而提領或存入款項至其2人帳戶
    內，因認被告此部分所為係犯刑法第216條、217條第2項、
    第210條等罪嫌，並與本案有牽連犯之裁判上一罪之關係。
    惟查，本案侵占部分，業經本院為無罪之判決已如前述，則
    移送併案審理部分即與本案間無牽連犯之裁判上一罪之關係
    ，此部分應退由檢察官另行偵查處理。
據上論斷，應依刑事訴訟法第368條，判決如主文。
本案經檢察官丁樹蘭到庭執行職務。
中　　華　　民　　國　　96　　年　　9 　　月　　26　　日
　　　　　　　　　刑事第七庭審判長法　官　黃麗生
　　　　　　　　　　　　　　　　  法　官　林勤純
　　　　　　　　　　　　　　　　  法　官　江國華
以上正本證明與原本無異。
不得上訴。
                                  書記官  陳玉嬋
中　　華　　民　　國　　96　　年　　10　　月　　2 　　日
附表一：被繼承人黃國模遺產明細表「股票」投資部分
   ┌──┬────┬────┬────┬─────┬────────────────┐
   │編號│被繼承人│股票名稱│股    數│ 交易金額 │  備                        註  │
   ├──┼────┼────┼────┼─────┼────────────────┤
   │ 一 │ 黃國模 │  嘉裕  │  2,306 │   66,182 │(1)82-07-05賣出2,000股。         │
   │    │        │        │        │          │(2)83-03-28賣出306股。(告證十二) │
   ├──┼────┼────┼────┼─────┼────────────────┤
   │ 二 │ 黃國模 │  力霸  │ 28,759 │  641,325 │(1)82-06-21賣出9,000股。         │
   │    │        │        │(29,093)│          │(2)82-10-06賣出13,000股。        │
   │    │        │        │        │          │(3)82-10-18賣出3,000股。         │
   │    │        │        │        │          │(4)82-10-27賣出1,000股。         │
   │    │        │        │        │          │(5)83-04-06賣出615股。           │
   │    │        │        │        │          │(6)83-05-16賣出1,000股。         │
   │    │        │        │        │          │(7)84-05-05賣出1,000股。         │
   │    │        │        │        │          │(8)84-07-24賣出478股。           │
   │    │        │        │        │          │合計29,093股（告證七）          │
   ├──┼────┼────┼────┼─────┼────────────────┤
   │ 三 │ 黃國模 │  華隆  │  5,000 │  150,500 │交易日期:82-06-09               │
   ├──┼────┼────┼────┼─────┼────────────────┤
   │ 四 │ 黃國模 │  中紡  │ 20,000 │  262,000 │交易日期：82-04-26（告證八）    │
   ├──┼────┼────┼────┼─────┼────────────────┤
   │ 五 │ 黃國模 │  新纖  │ 16,000 │  252,800 │82-04-18賣出15,000股            │
   ├──┼────┼────┼────┼─────┼────────────────┤
   │ 六 │ 黃國模 │  正隆  │  5,400 │   89,100 │(1)83-03-23賣出5,000股。         │
   │    │        │        │        │          │(2)83-04-08賣出400股。(告證十一) │
   ├──┼────┼────┼────┼─────┼────────────────┤
   │ 七 │ 黃國模 │  台橡  │  5,000 │  126,000 │交易日期:82-06-09               │
   ├──┼────┼────┼────┼─────┼────────────────┤
   │ 八 │ 黃國模 │  南亞  │ 17,569 │  722,085 │(1)82-08-14賣出15,000股。        │
   │    │        │        │(18,702)│          │(2)83-03-12賣出1,851股。         │
   │    │        │        │        │          │(3)83-05-03賣出1,851股。         │
   │    │        │        │        │          │合計18,702股(告證十)            │
   ├──┼────┼────┼────┼─────┼────────────────┤
   │ 九 │ 黃國模 │  亞泥  │    334 │   18,203 │交易日期:83-03-12               │
   ├──┼────┼────┼────┼─────┼────────────────┤
   │一○│ 黃國模 │  台泥  │    157 │    9,263 │交易日期:83-03-12               │
   ├──┼────┼────┼────┼─────┼────────────────┤
   │一一│ 黃國模 │  味全  │    416 │   12,896 │交易日期:83-03-15               │
   ├──┴────┴────┴────┼─────┼────────────────┤
   │         小           計          │2,350,354 │                                │
   └─────────────────┴─────┴────────────────┘
附表二：被繼承人曾毓芬遺產明細表「股票」投資部分
   ┌──┬────┬────┬────┬─────┬────────────────┐
   │編號│被繼承人│股票名稱│股    數│ 交易金額 │  備                        註  │
   ├──┼────┼────┼────┼─────┼────────────────┤
   │一二│ 曾毓芬 │  中紡  │ 31,900 │  342,925 │(1)82-05-26集保轉出25,000股      │
   │    │        │        │        │          │(2)82-12-27賣出4,000股。         │
   │    │        │        │        │          │(3)83-04-23賣出145股。           │
   │    │        │        │        │          │(4)85-08-31賣出900股。           │
   │    │        │        │        │          │合計30,045股（告證十七）        │
   ├──┼────┼────┼────┼─────┼────────────────┤
   │一三│ 曾毓芬 │  大同  │  1,872 │   56,534 │83-03-30賣出1111股              │
   │    │        │        │        │          │85-09-02賣出1097股              │
   ├──┼────┼────┼────┼─────┼────────────────┤
   │一四│ 曾毓芬 │  台橡  │  1,200 │   29,040 │交易日期:85-01-15               │
   ├──┼────┼────┼────┼─────┼────────────────┤
   │一五│ 曾毓芬 │  力霸  │  37,565│  683,683 │(1)82-10-06賣出14,000股。        │
   │    │        │        │        │          │(2)82-10-07賣出1,000股。         │
   │    │        │        │        │          │(3)82-10-18賣出2,000股。         │
   │    │        │        │        │          │(4)82-10-26賣出2,000股。         │
   │    │        │        │        │          │(5)82-10-27賣出17,000股。        │
   │    │        │        │        │          │(6)83-04-06賣出1,565股。         │
   │    │        │        │        │          │合計37,565股(告證十六)          │
   ├──┼────┼────┼────┼─────┼────────────────┤
   │一六│ 曾毓芬 │  嘉裕  │    363 │    8,821 │交易日期:83-03-28               │
   ├──┴────┴────┴────┼─────┼────────────────┤
   │         小           計          │1,121,003 │                                │
   └─────────────────┴─────┴────────────────┘
附表三：特定投資人交易明細表
   ┌──┬───┬────┬───┬────┬────┬────┬────┐
   │編號│投資人│ 證券商 │帳  號│交易日期│股票名稱│賣出股數│交易金額│
   ├──┼───┼────┼───┼────┼────┼────┼────┤
   │一七│黃國模│北城證券│ 69690│82-05-28│  大同  │  15,000│ 531,500│
   ├──┼───┼────┼───┼────┼────┼────┼────┤
   │一八│黃國模│北城證券│ 69690│82-06-09│  南亞  │   5,000│ 207,500│
   ├──┼───┼────┼───┼────┼────┼────┼────┤
   │一九│黃國模│北城證券│ 69690│83-03-11│  南亞  │   1,000│  54,500│
   ├──┴───┴────┴───┴────┴────┴────┼────┤
   │         小                                     計          │ 793,500│
   ├──┬───┬────┬───┬────┬────┬────┼────┤
   │二○│曾毓芬│北城證券│ 32729│83-03-11│  力霸  │   1,000│  20,100│
   ├──┼───┼────┼───┼────┼────┼────┼────┤
   │二一│曾毓芬│北城證券│ 32729│83-03-18│  大同  │   1,000│  60,000│
   ├──┴───┴────┴───┴────┴────┴────┼────┤
   │         小                                     計          │  80,100│
   └──────────────────────────────┴────┘
附表四：緩課股票轉讓所得申報憑單
   ┌──┬─────┬──┬────┬────┬────┬────┬───┐
   │編號│原取得增資│轉讓│轉讓原因│緩課股票│緩課股數│緩課價額│代理人│
   │    │記名股票人│原因│發生日期│        │        │        │      │
   ├──┼─────┼──┼────┼────┼────┼────┼───┤
   │二二│  黃國模  │買賣│82-06-09│  亞泥  │  1,000 │ 54,500 │丙○○│
   ├──┼─────┼──┼────┼────┼────┼────┼───┤
   │二三│  黃國模  │買賣│82-06-14│  新纖  │    671 │ 10,534 │丙○○│
   ├──┼─────┼──┼────┼────┼────┼────┼───┤
   │二四│  黃國模  │買賣│82-06-14│  嘉裕  │    200 │  5,680 │丙○○│
   ├──┼─────┼──┼────┼────┼────┼────┼───┤
   │二五│  黃國模  │買賣│82-06-14│  南亞  │  2,551 │104,336 │丙○○│
   ├──┼─────┼──┼────┼────┼────┼────┼───┤
   │二六│  黃國模  │買賣│82-06-16│  南亞  │  2,000 │ 81,800 │丙○○│
   ├──┴─────┴──┴────┴────┴────┼────┼───┤
   │         小                             計          │256,850 │      │
   └──────────────────────────┴────┴───┘
